【裁判字號】    99,聲,169
【裁判日期】    990730
【裁判案由】    選任臨時管理人
【裁判全文】
臺灣臺中地方法院民事裁定               99年度聲字第169號
聲  請  人  財政部台灣省中區國稅局東山稽徵所
法定代理人  乙○○
上列聲請人聲請選任臨時管理人事件，本院裁定如下：
    主  文
選任甲○○為富賓實業有限公司之臨時管理人。
聲請程序費用新臺幣壹仟元由聲請人負擔。
    理  由
一、本件聲請意旨略以：
  (一)富賓實業有限公司（統編：00000000、營業地址：臺中市○
    ○區○○里○○路298巷4－l5號1樓）代表人王初成於民國
    （下同）96年1月23日死亡，經聲請人以97年8月12日中區國
    稅東山一字第0970016635A號函查經濟部，該富賓實業有限
    公司最後一次變更登記事項表登記營業現況為設立中，公司
    董事僅王初成1人無其他股東。嗣於97年9月10日中區國稅東
    山一字第0970019196號函請臺灣台中地方法院查明王初成之
    繼承人是否拋棄繼承，承臺灣台中地方法院於97年9月22日
    函覆王君三親等均拋棄繼承在卷。
  (二)富賓實業有限公司涉嫌虛設行號經財政部臺灣省中區國稅局
    查獲在案，負責人王初成於96年1月23日死亡經檢察官不起
    訴處分，卷查96年5月16日中區國稅四字第096005488號刑事
    告發書中所載甲○○為該公司之員工並列為關係人之一，刑
    事告發書中所載該公司明知無銷貨事實而虛開不實之統一發
    票145紙，銷售額合計新台幣（下同）22,574,587元交付予
    彥宸有限公司等30家營業人充當進貨憑證使用，其中29家營
    業人持虛開統一發票申報扣抵銷項1,071,463元，涉嫌幫助
    他人逃漏稅捐等情，另查98年度上訴字第2449號判決書中所
    載王初成與甲○○共同基於填製不實會計憑證業已由臺灣台
    中地方法院審理中。
  (三)又該富賓實業有限公司94年、95年度營利事業所得稅未申報
    業經聲請人核定開徵在案（管理代號：B470835Ｚ0000000000
    000000：本稅5,923元、滯怠報金1,184元；B470835Ｚ000000
    0000000000：本稅152,947元、滯怠報金30,589元；B470835
    Ｚ0000000000000000：本稅41,961元、滯怠報金8,392元；B4
    70835Ｚ0000000000000000：本稅246,853元、滯怠報金49,37
    0元；B470835Ｚ0000000000000000：本稅36,693元、滯怠報
    金7,339元），以上欠稅總額為581,251元。
  (四)是為期稅單合法送達，爰依公司法第208條之1第1項規定，
    基於利害關係人身分，聲請選任臨時管理人。本案為有限公
    司無其他股東，另代表人王初成之繼承人亦均拋棄繼承。因
    甲○○為富賓實業有限公司之員工，又與負責人王初成共同
    基於填製不實會計憑證，幫助納稅義務人逃漏稅之概括犯意
    聯絡，另案由臺灣台中地方法院審理中。全案綜悉甲○○對
    富賓實業有限公司經營狀況應甚為知悉與嫻熟，爰建請選任
    甲○○為富賓實業有限公司之臨時管理人等語。
二、按有限公司係由一人以上股東所組織，就其出資額為限，對
    公司負其責任之公司。而公司應至少置董事一人執行業務並
    代表公司；董事會不為或不能行使職權，致公司有受損害之
    虞時，法院因利害關係人或檢察官之聲請，得選任一人以上
    之臨時管理人，代行董事長及董事會之職權。但不得為不利
    於公司之行為。法人之董事一人、數人或全體不能或怠於行
    使職權，或對於法人之事務有自身利害關係，致法人有受損
    害之虞時，法院因主管機關、檢察官或利害關係人之聲請，
    得選任臨時董事代行其職權。但不得為不利於法人之行為。
    公司法第2條第1項第2款、第108條第1項前段、第108條第4
    項準用同法第208條之1第1項、非訟事件法第64條第1項分別
    定有明文。又公司法第208條之1所定選任臨時管理人事件，
    由利害關係人或檢察官向法院聲請，非訟事件法第183條第1
    項亦有明定。所謂董事不能行使職權，包括有限公司之唯一
    董事死亡之情形（最高法院93年度台抗字第477號裁定參照
    ）。查聲請人主張之事實，業據其提出財政部台灣省中區國
    稅局欠稅總歸戶查詢情形表、公司及分公司基本資料查詢（
    明細）、財政部台灣省中區國稅局94年度綜合所得稅BAN給
    付清單、財政部台灣省中區國稅局財產歸屬資料清單、遺產
    稅課稅資料參考清單、個人戶籍資料查詢（死亡資料）、經
    濟部中部辦公室書函、富賓實業有限公司變更登記表、富賓
    實業有限公司股東同意書、富賓實業有限公司股東名簿、本
    院家事法庭函文、財政部台灣省中區國稅局刑事案件告發書
    、台中高分院98年度上訴字第2449號刑事判決等影本各一件
    為證，堪信屬實。本院審酌富賓實業有限公司之資本總額為
    500萬元，尚有欠稅款及稅務相關事宜，倘無人出面處理，
    對公司後續影響難謂不大，而已死亡之王初成為該公司之唯
    一股東兼董事，依聲請人所提供之前開資料顯示，王初成死
    亡後，其法定繼承人均已向本院辦理拋棄繼承，而第三人甲
    ○○前為富賓實業有限公司之員工，因富賓實業有限公司虛
    設行號開立不實之統一發票，涉嫌幫助他人逃漏稅捐乙案，
    甲○○多次與負責人王初成共同填製不實會計憑證，幫助納
    稅義務人逃漏稅捐，是甲○○對於富賓實業有限公司業務狀
    況自較一般人更為熟稔。從而，本件由甲○○擔任富賓實業
    有限公司之臨時管理人應屬允當。
三、依非訟事件法第183條第1項、第21條第1項、第24條第1項，
    裁定如主文。
中    華    民    國    99    年    7     月    30    日
                  民事第二庭    法  官  周靜秀
正本係照原本作成。
如不服本裁定，應於送達後10日內向本院提出抗告狀，並繳納抗
告費新台幣1,000元。
中    華    民    國    99    年    7     月    30    日
                                書記官

司法院資訊處製作；財團法人民間司法改革基金會備份。
